【裁判字號】    98,易,177
【裁判日期】    981013
【裁判案由】    賭博
【裁判全文】
臺灣臺東地方法院刑事判決               98年度易字第177號
公  訴  人  臺灣臺東地方法院檢察署檢察官
被      告  甲○○
            丙○○
            乙○○
            戊○○
上列被告因賭博案件，經檢察官聲請簡易判決處刑（98年度偵字
第553號），本院認不宜以簡易判決處刑，改依通常程序判決如
下：
    主  文
甲○○、丙○○、乙○○及戊○○均無罪。
    理  由
一、聲請簡易判決處刑意旨略以：被告甲○○、丙○○、乙○○
    及戊○○等4人，於民國98年3月18日上午，在公眾得出入之
    豐展廢五金回收場貨櫃屋內，以撲克牌為賭具，以俗稱大老
    二方式賭博財物，嗣於同日上午11時10分許，為警當場查獲
    ，並扣得賭具撲克牌52張、備用撲克牌9盒、2大盒空盒及賭
    檯上之賭資新臺幣 (下同)2 萬2千元，因認被告甲○○等人
    均涉犯刑法第266條第1項之在公眾得出入之場所賭博財物罪
    嫌等語。
二、按犯罪事實應依證據認定之，無證據不得認定其犯罪事實；
    不能證明被告犯罪者，應諭知無罪之判決，刑事訴訟法第15
    4條第2項、第301條第1項分別定有明文。又認定不利於被告
    之事實，須依積極證據，苟積極證據不足為不利於被告之認
    定時，即應為有利於被告之認定，更不必有何有利之證據（
    最高法院30年上字第816號著有判例可資參照）。又按刑法
    第266條第1項之賭博罪，係以在公共場所或公眾得出入之場
    所賭博財物為其成立要件，若非在公共場所或公眾得出入之
    場所賭博財物，則僅屬違反社會秩序之行為，應依社會秩序
    維護法第84條規定處以行政罰鍰，尚非構成刑法處罰之犯罪
    行為。故在住宅或店鋪內賭博，縱令賭博之人及賭具為戶外
    所易見，或其賭聲為戶外所易聞，均與上開法條未符（司法
    院院字第1403號解釋文參照）。
三、公訴人認被告甲○○等人涉有上開賭博犯嫌，無非係以：被
    告甲○○、丙○○、乙○○及戊○○4人之供述、員警職務
    報告書、賭博現場照片10張及扣案賭具撲克牌52張、備用撲
    克牌9盒及2大盒空盒、賭檯上之賭資2萬2千元等為其主要論
    據。訊據被告甲○○等4人固承認有賭博之行為，惟俱辯稱
    ：伊等賭博之場所係在回收場之貨櫃屋內，該貨櫃屋係回收
    場工人休息的地方，並不是一般公眾得出入之場所等語。
四、本院經查：
(一)被告被告甲○○、丙○○、乙○○及戊○○等4人，確實於9
    8年3月18日上午，在豐展廢五金回收場貨櫃屋內，以撲克牌
    為賭具，以俗稱大老二方式賭博財物，嗣於同日上午11時10
    分許，為警當場查獲，並扣得賭具撲克牌52張、備用撲克牌
    9盒、2大盒空盒及現金2萬2千元等情，業經被告甲○○、丙○○、乙○○及戊○○等人坦承不諱，並有賭博現場照片10
    張附卷及上開賭具、現金扣案可資佐證。
(二)被告甲○○等4人於上開時、地賭博財物固可認定，惟被告
    甲○○等4人是否有公訴人所指刑法第266條第1項前段之賭
    博罪，仍應視上開豐展廢五金回收場之貨櫃屋內是否屬公共
    場所或公眾得出入場所而定。經查：
１、被告甲○○於警詢中供稱: 伊是豐展廢五金回收場之負責人
    ，伊賭博的貨櫃屋，任何人都可以進出，不過伊認為該場所
    是自己的地方等語 (見警卷第2、4頁)。又於偵查中供稱:
    貨櫃屋是給工人睡覺的地方，不是公共場所等語 (見偵查卷
    第11頁)。復於本院審理中供稱: 貨櫃屋是員工宿舍，平常
    客人不會進到貨櫃屋內，伊都是在靠進地磅的另一個貨櫃屋
    處與客人交易等語 (見本院卷98年度易字第177號卷第60頁)
    。再被告丙○○於警詢中供稱: 伊賭博的貨櫃屋沒有禁止任
    何人可以進出，不過伊認定該場所不是公眾得出入之場所等
    語(見警卷第17、19頁)。又於偵查中供稱: 伊當天是載廢鐵
    去賣給甲○○，賭博的貨櫃屋裡有2個睡覺的房間，不是公
    共場所等語 (見偵查卷第14頁)。復於本院審理中供稱: 賭
    博的地點是員工宿舍等語 (見本院卷98年度易字第177號卷
    第61頁)。再被告乙○○於警詢中供稱: 伊是甲○○的兒子
    ，賭博的貨櫃屋任何人都可以進出，但一般都會在門外談話
    ，伊認為該貨櫃屋是自己的地方等語 (見警卷第7、9頁)。
    又於偵查中供稱: 貨櫃屋是給工人使用的，客人來都是在外
    面的沙發休息，裡面是給工人休息的等語 (見偵查卷第12頁
    ) 。復於本院審理中供稱: 貨櫃屋平時是工人睡覺的地方，
    平常如果有人要進去，要敲門才可以進去，那是伊自己的地
    方，一般人不可能直接進去，回收場的客人通常賣完東西就
    離開了，不會進去休息等語 (見本院卷98年度易字第177號
    卷第62頁)。再被告戊○○於警詢中證稱: 伊賭博的貨櫃屋
    是回收場員工宿舍，不是公眾得出入的場所等語 (見警卷第
    14 頁)。又於偵查中供稱: 貨櫃屋是員工睡覺的地方，麻將
    桌是擺在公用客廳，是甲○○家人在使用，客人都是在外面
    的沙發休息等語 (見偵查卷第13頁)。復於本院審理中供稱:
    賭博的貨櫃屋是員工宿舍，只有員工可以進入，不是任何人
    都可以進入等語 (見本院卷98年度易字第177號卷第63 頁)
    。由上開供述，本案賭博場所豐展廢五金回收場之貨櫃屋，
    係屬員工宿舍，是否為公共場所或公眾得出入場所，已非無
    疑。
２、本院於98年6月12日上午勘驗本件賭博之地點，豐展廢五金
    回收場位在臺東縣臺東市○○路路旁，門口有一大鐵門，回
    收場內有4個貨櫃屋，被告4人賭博的貨櫃屋在進入大門後之
    右邊的第1間貨櫃屋，該貨櫃屋門前有大、小冰箱各1個，另
    有沙發及桌子，賭博之貨櫃屋內右邊為住宿房間，左邊房間
    上鎖，中間為共用之客廳，有1張麻將桌及數張椅子，此外
    ，回收場之大、小地磅各1個，係在另1個貨櫃屋旁等情，有
    本院勘驗筆錄1份及現場照片17張在卷可憑 (見本院98年度
    東簡字第187號第29至42頁)。足認，被告4人賭博地點之貨
    櫃屋，應係豐展廢五金回收場之員工宿舍無訛，且該平時供
    做員工使用之貨櫃屋，並非在被告甲○○與客人交易廢鐵之
    地磅旁，被告4人賭博的貨櫃屋前有沙發及桌子等，可供前
    來交易之客人使用，衡諸常情，苟非經被告甲○○、乙○○
    父子或在該處住宿員工之同意，一般人應不會隨意進入該供
    員工宿舍使用之貨櫃屋內。再本次參與賭博之人僅有4人，
    被告甲○○與乙○○為父子關係，被告戊○○為隔壁鄰居，
    被告丙○○則為與其等熟識的客人，並無不相干、或不相識
    之人參與本次賭博行為。故上開被告4人賭博之貨櫃屋應非
    不特定之人可自由進出之處，該地點並非公共場所或公眾得
    出入之場所甚明。
(三)綜上所述，被告4人賭博地點即豐展廢五金回收場之貨櫃屋
    ，既非屬公共場所或公眾得出入場所，則被告甲○○、丙○○、乙○○及戊○○等人在該址內賭博行為，自不構成刑法
    第266條第1項前段之賭博罪。
五、此外，復查無其他積極證據足資證明被告甲○○、丙○○、
    乙○○及戊○○等4人有公訴意旨所指之犯行，揆諸首開法
    條規定及判例意旨，被告甲○○等4人被訴上開賭博犯行自
    屬不能證明，依法應諭知被告甲○○等4人無罪之判決。
據上論斷，應依刑事訴訟法第452 條、第301 條第1 項，判決如
主文。
本件經檢察官丁○○到庭執行職務。
中    華    民    國    98    年    10    月    13    日
                  刑事第四庭 法  官 馬培基
以上正本證明與原本無異
如不服本判決應於送達後10日內向本院提出上訴狀
                                書記官  尹玉琪
中    華    民    國    98    年    10    月    13    日


司法院資訊處製作；財團法人民間司法改革基金會備份。
